最高法院刑事判決　　　　　　　　　 111年度台上字第1756號
上　訴　人　梁輝煌
　　　　　　梁瑞鈞
　　　　　　梁凱倫
共　　　同
選任辯護人　莊國禧律師
上列上訴人等因妨害秩序案件，不服臺灣高等法院臺中分院中華
民國110 年12月8日第二審判決（110年度上訴字第1748號，起訴
案號：臺灣彰化地方檢察署110年度少連偵字第6號），提起上訴
，本院判決如下：
    主  文
上訴駁回。
    理  由
一、按刑事訴訟法第377 條規定，上訴於第三審法院，非以判決
    違背法令為理由，不得為之。是提起第三審上訴，應以原判
    決違背法令為理由，係屬法定要件。如果上訴理由書狀並未
    依據卷內訴訟資料，具體指摘原判決不適用何種法則或如何
    適用不當，或所指摘原判決違法情事，顯與法律規定得為第
    三審上訴理由之違法情形，不相適合時，均應認其上訴為違
    背法律上之程式，予以駁回。
二、本件原審維持第一審依想像競合犯關係，從一重論處上訴人
    梁輝煌、梁瑞鈞、梁凱倫（下稱梁輝煌3 人）在公共場所聚
    集三人以上，首謀或下手實施強暴，因而致生公眾、交通往
    來之危險罪刑之判決，駁回其等在第二審之上訴，已引據第
    一審判決載敘並補充說明其調查證據之結果及憑以認定犯罪
    事實之心證理由。原判決認定梁輝煌3 人上開犯行，係依憑
    其等之部分供詞，證人即被害人梁○新（00年0 月生，名字
    詳卷）、黃晨偉之證言，酌以所列其餘證據資料及案內其他
    證據調查之結果而為論斷，並審酌卷附監視器錄影光碟之勘
    驗筆錄及相關截圖，說明所載代號白衣Ｈ男、紅衣Ｄ男、藍
    衣Ｇ男、棕衣Ｃ男、淺藍衣Ｅ男是受梁輝煌3 人召集而聚集
    ，梁輝煌為首謀並出手打人，梁瑞鈞、梁凱倫及白衣Ｈ男、
    紅衣Ｄ男、藍衣Ｇ男、棕衣Ｃ男為下手實施強暴者，淺藍衣
    E 男則持飲料在旁助勢；梁輝煌3人夥同其餘5人，在屬公共
    場所之典饌牛排鍋物店外之道路上聚集，圍毆梁○新、黃晨
    偉時，佔據一線快車道，導致車輛必須逆向行駛，已致生交
    通往來危險，並可能傷及出面保護被害人之餐廳老闆、老闆
    娘及員工之身體安全，及造成店內等待用餐之客人恐懼、走
    避之結果，已嚴重影響人民安寧及公共秩序，認有依刑法第
    150 條第2項第2款規定予以加重其刑之必要等旨，另就梁輝
    煌3 人及原審辯護人否認有聚眾鬥毆之故意，及所辯其等雖
    有傷害行為但無妨害交通往來之認識，客觀上亦未造成社會
    安寧之危害等語認不足採，予以指駁，均已記明認定所憑之
    證據及理由。凡此，概屬原審採證認事職權之合法行使，核
    其論斷說明，衡諸經驗及論理等證據法則皆無違背，亦無所
    指理由不備、矛盾或不適用法則、適用法則不當等情形。梁
    輝煌3 人上訴意旨以其等雖有毆打黃晨偉，然案發地點原非
    在道路中央，而係黃晨偉突然跑至道路上，非其等主觀上所
    能預見，且經老闆娘出面阻止後即未再對黃晨偉出手，雖有
    一機車騎士因此逆向而行，但前後歷時20秒左右，難認客觀
    上有致公眾或人車發生危險之情形等語，主張原判決違法，
    無非係對於原審已經明白論斷之事項及採證認事職權之適法
    行使，持憑己見，任為指摘，並重為事實之爭執，自非適法
    之第三審上訴理由，其等上訴違背法律上之程式，均應予駁
    回。又本院為法律審，不調查新事實，梁凱倫於原審判決後
    始向本院提出其診斷證明書、免（兵）役證明書，主張其有
    長期精神上之疾病，原審未就其具有刑法第19條規定之減輕
    事由進行調查為違法，自無從審酌，附此敘明。
據上論結，應依刑事訴訟法第395條前段，判決如主文。
中    華    民    國   111    年    3     月    23    日
                  刑事第九庭審判長法  官  段  景  榕  
                                  法  官  楊  力  進  
                                  法  官  汪  梅  芬  
                                  法  官  宋  松  璟  
                                  法  官  鄧  振  球  
本件正本證明與原本無異
                                  書記官
中    華    民    國   111    年    3     月    31    日